【裁判字號】    89,易,1501
【裁判日期】    900104
【裁判案由】    傷害
【裁判全文】
臺灣屏東地方法院刑事判決                        八十九年度易字第一五一號
    公  訴  人  臺灣屏東地方法院檢察署檢察官
    被      告  丙○○
    被      告  乙○○
右列被告因傷害案件，經檢察官提起公訴（八十九年度偵字第五○八一號），本院判
決如左︰
    主  文
丙○○、乙○○共同傷害人之身體，各處拘役伍拾日，如易科罰金，均以參佰元折算
壹日。
    事  實
一、丙○○因不滿甲○○飼養之犬隻咬傷其同事王開化，遂與乙○○共同基於傷害人
    身體之犯意聯絡，於民國八十九年六月二十二日凌晨零時三十分許，至屏東縣內
    埔鄉○○路五十巷十五號甲○○住處，叫醒已入睡之甲○○，將之帶至附近暗處
    後共同毆打，致甲○○受有頭部外傷併多處挫擦傷、腦震盪及腰部扭傷等身體傷
    害。
二、案經甲○○訴由屏東縣警察局內埔分局報請台灣屏東地方法院檢察署檢察官偵查
    起訴。
    理  由
一、訊據被告丙○○對於右揭傷害甲○○之犯罪事實供認不諱，惟被告乙○○則矢口
    否認有何傷害犯行，辯稱：伊僅有在旁勸架而已云云。經查：右揭事實業據告訴
    人甲○○指訴綦詳，雖被告乙○○以前開情詞為辯，然其並不否認確有推擠甲○○，致甲○○跌坐椅子上等情（八十九年偵字第五○八一號卷第八頁），況若乙○○僅於二人互毆時居中勸架，則為何告訴人受傷嚴重，而卻未見丙○○或乙○○受有任何身體傷害？是被告乙○○所辯云云顯與常理有違，應屬事後卸責之詞
    ，不足採信。此外，復有行政院衛生署屏東醫院乙種診斷證明書一紙在卷可資佐
    證，本件事證明確，被告等犯行洵堪認定，應依法論科。至被告乙○○雖聲請傳
    喚證人王開化到庭作證，然因本院認為事證已明，無傳喚之必要，併此說明。
二、核被告丙○○、乙○○所為，均係犯刑法第二百七十七條第一項之傷害罪。被告
    間就傷害犯行有犯意聯絡及行為分擔，應論以共同正犯。茲審酌被告等之犯罪動
    機、目的、手段、與被害人之關係、被害人受傷之程度、事後並未賠償被害人所
    受之損害、犯後態度等一切情狀，爰量處如主文所示之刑，並諭知易科罰金之折
    算標準，以資懲儆。
三、被告經合法傳喚無正當理由而不到場，本院認係應科拘役、罰金之案件，故不待
    其陳述逕行判決。
據上論斷，應依刑事訴訟法第二百九十九條第一項前段、第三百零六條，刑法第二十
八條、第二百七十七條第一項、第四十一條，罰金罰鍰提高標準條例第一條前段、第
二條，判決如主文。
本案經檢察官簡靜玉到庭執行職務。
中      華      民      國      九十      年      一      月      四    日
                                      臺灣屏東地方法院刑事第一庭
                                          法  官  王以齊
右正本證明與原本無異。
對於本判決如有不服應於收受送達後十日內向本院提出上訴書狀上訴於台灣高等法院
高雄分院並按他造當事人之人數附具繕本。
                                          書記官   林天化
中      華      民      國      九十      年      一      月      五    日
附錄本判決論罪科刑之法條：
刑法第二百七十七條第一項
傷害人之身體或健康者，處三年以下有期徒刑、拘役或一千元以下罰金。


司法院資訊處製作；財團法人民間司法改革基金會備份。
